# 求助陈版主，在建工程

提问人：shanessa 时间：2020-12-10 09:58:00
A公司新建某设备，准备租赁给客户B，总投入 2000 万，计入在建工程。后因客户原因停建了，现仲裁委员会已出具判决书，要求客户B赔偿A公司违约金 2000 万元，
该设备后续会根据情况变卖或转让给内部公司。
请问陈版主此种情况应该如何进行账务处理？

回答人：chenyiwei
1 、如果确定原客户合同已经解除且不会再恢复，则建议首先在不考虑客户补偿款的前提下，测算相关资产的可变现净值，对其计提减值准备。后续如果再出售的，作为固定资产处置处理。同时对于本企业为该项目发生的其他投入也应及时予以费用化处理。
2 、其次，对于仲裁裁决的违约金，在实际收到之前，要考虑对方的支付能力和意愿，谨慎估计最终可获得的金额（极端情况下不排除在实际收到时才确认），确认为营业外收入。